臺灣臺北地方法院民事裁定
111年度小上字第167號
上  訴  人  宋建福  
被上訴人    凱美南區大廈管理委員會

法定代理人  邱玉雲  
上列當事人間給付施工費用事件，上訴人對於中華民國111年10
月20日本院簡易庭111年度北小字第3277號第一審判決提起上訴
，本院裁定如下：
    主  文
上訴駁回。
第二審訴訟費用新臺幣壹仟伍佰元由上訴人負擔。
    理  由
一、上訴意旨略以：一審判決認為上訴人無法證明漏水原因，然
    有圖片可證明對應漏水位置有多處明顯膠皮裂開破孔，且去
    年及今年漏水點差距5公尺，顯然與去年施作無關，經上訴
    人與施工人員溝通漏水位置及處置重點後，分成6日施工，
    迄今未再有漏水現象。至原審認上訴人未能證明已經管委會
    過半數同意逕行修繕，然經公寓大廈管理條例規定共有公用
    區域清潔維護修繕，係被上訴人法定職務，不需要經過投票
    ，且經上訴人提案2種施工方式後，已有人同意方案二，無
    人反對下被上訴人即應按照方案二施行，被上訴人於投票完
    畢後臨時不想處理，濫權置之不理。是上訴人補足被上訴人
    所有答辯內容之反駁說明及具體舉證，以佐上訴人為漏水案
    件受害者，自行修復係於合法及制度下之執行等語，請求廢
    棄原判決，並應給付上訴人新臺幣9610元。
二、按對於小額程序之第一審裁判之上訴，非以其違背法令為理
    由，不得為之；所謂違背法令，係指原判決有不適用法規或
    適用不當，或民事訴訟法第469條第1款至第5款所定當然違
    背法令之情形，民事訴訟法第436條之24第2項、第436條之3
    2第2項準用第468條、第469條第1款至第5款規定參照。而依
    前開規定，民事訴訟法第469條第6款所定「判決不備理由或
    理由矛盾」之上訴第三審當然違背法令事由，於小額事件之
    上訴程序並未準用，是於小額事件上訴程序中所謂違背法令
    ，並不包含認定事實錯誤、取捨證據不當或就當事人提出之
    事實或證據疏於調查或漏未斟酌等判決不備理由、理由矛盾
    情形。又上訴狀內應記載上訴理由，表明下列各款事項：㈠
    原判決所違背之法令及其具體內容。㈡依訴訟資料可認為原
    判決有違背法令之具體事實，此觀民事訴訟法第436條之25
    規定甚明。申言之，以「判決不適用法規或適用法規不當 
    」為由上訴者，上訴狀應有具體之指摘，並揭示該法規之條
    項或其內容，若係成文法以外之法則，應揭示該法則之旨趣
     ，倘為司法院解釋，則應揭示其字號或其內容；以「民事
    訴訟法第469條第1款至第5款情形」為由上訴者，則應於上
    訴狀內揭示合於該條款之事實。倘上訴人未依上述方法表明
    ，或所表明者與前揭規定不合時，即難認為已合法表明上訴
    理由，其上訴自非合法（最高法院71年台上字第314號判例
    意旨參照）。
三、經查，就上訴人於上訴狀表明之上訴理由以觀，僅表明已舉
    出證據補足原審所認舉證不足部分，未具體說明原判決有何
    不適用法規或適用法規不當之情形，依前揭説明，其上訴自
    非合法。故本件未具上訴之合法程式，其上訴為不合法，應
    予駁回。
四、本件第二審訴訟費用，確定為如主文第2項所示之金額。
五、依民事訴訟法第436條之32第1項、第2項、第444條第1項前
    段、第436條之19第1項、第95條、第78條，裁定如主文。
中　　華　　民　　國　　111 　年　　12　　月　　19　　日
            民事第九庭  審判長  法  官  林玲玉

                                法  官  莊仁杰

                                法  官  曾育祺 
以上正本係照原本作成。
本裁定不得抗告。
中　　華　　民　　國　　111 　年　　12　　月　　19　　日
                                 書記官  林祐均